臺灣板橋地方法院交通事件裁定　　　　 96年度交聲字第830號
原處分機關　交通部公路總局臺北區監理所
異　議　人
即受處分人　甲○○
上列異議人即受處分人因違反道路交通管理處罰條例案件，不服
原處分機關於中華民國96年5 月17日所為之裁決處分（裁決書案
號：北監自裁字裁40-CG0000000號），聲明異議，本院裁定如下
：
    主  文
異議駁回。
    理  由
一、原處分意旨略以：異議人即受處分人甲○○於民國96年2 月
    27日晚間7 時22分許，駕駛車牌號碼9C-2673 號自用小客車
    ，在臺北縣五股鄉○○○路（往臺北縣蘆洲市方向）、最高
    速限時速50公里路段，以時速113 公里之速度行駛，超過最
    高速限63公里，經臺北縣政府警察局交通隊以雷達測速照相
    儀測速、拍照後，逕行舉發。爰依道路交通管理處罰條例第
    43條第1 項第2 款規定，裁處罰鍰新臺幣（下同）8000元，
    並依同條例第63條第1 項第3 款規定記違規點數3 點。
二、聲明異議意旨略以：異議人駕駛之車牌號碼9C-2673 號自用
    小客車已設定最高時速100 公里，異議人於上開時、地駕駛
    該車時速約100 公里，雖有超速之事實，然未達時速113 公
    里，原舉發機關所使用之測速儀器，容有誤差，爰依法聲明
    異議。
三、按汽車駕駛人，駕駛汽車有行車速度超過規定最高時速60公
    里以上之情形者，處新臺幣6000元以上24000 元以下罰鍰，
    並記違規點數3 點，道路交通管理處罰條例第43條第1 項第
    2 款、第63條第1 項第3 款分別定有明文。
四、經查：異議人於96年2 月27日晚間7 時22分許，駕駛車牌號
    碼9C-2673 號自用小客車，在臺北縣五股鄉○○○路（往臺
    北縣蘆洲市方向）、最高速限時速50公里路段，以時速113
    公里之車速行駛，超過最高速限63公里，經臺北縣政府警察
    局交通隊以雷達測速照相儀測速、拍照後，逕行舉發之事實
    ，有臺北縣政府警察局北縣警交字第CG0000000 號舉發違反
    道路交通管理事件通知單1 件暨照片1 幀附卷可資佐證。而
    原舉發機關所使用之雷達測速照相儀，其相機快門速度千分
    之一秒，以斜角依序掃描，於照片上顯示日期、時間、速度
    等，並經經濟部標準檢驗局檢驗合格，有效期限至96年12月
    31日止，亦有臺北縣政府警察局96年5 月4 日北縣警交字第
    0960052150號函、經濟部標準檢驗局95年12月20日雷達測速
    儀檢定合格證書各1 件在卷足稽。與卷附舉發照片對照以觀
    ，異議人駕駛車牌號碼9C-2673 號自用小客車通過採證路段
    之際，同車道並無其他車輛，足認異議人駕車行經上開路段
    時，其行車速度確為時速113 公里。異議人雖提出acer廠牌
    衛星導航儀器相關資料及該儀器與其車輛儀表板車速對照照
    片，然此僅足證明被告駕駛之車輛裝設有衛星導航儀器及該
    儀器或其車輛儀表板顯示行車速度存有誤差之事實，無從推
    論異議人於96年2 月27日晚間7 時22分許，駕駛車牌號碼9C
    -2673 號自用小客車之行車速度。至異議人辯稱：前開自用
    小客車設有時速100 公里之速限云云，並未提出任何證據以
    實其說，且與一般車輛常規不符，自無可採。綜上，異議人
    於前揭時、地駕駛車輛，行車速度超過規定最高時速63公里
    之違規行為，事證明確，原處分機關依道路交通管理處罰條
    例第43條第1 項第2 款規定，裁處罰鍰8000元，並依同條例
    第63條第1 項第3 款規定記違規點數3 點，核無違誤。本件
    異議為無理由，應予駁回。
據上論斷，應依道路交通案件處理辦法第19條規定，裁定如主文
。
中　　華　　民　　國　　96　　年　　9 　　月　　13　　日
                        交通法庭  法　官  廖  怡  貞
以上正本證明與原本無異
如不服本裁定應於送達後5 日內向本院提出抗告狀
                                  書記官  林  惠  齡
中　　華　　民　　國　　96　　年　　9 　　月　　17　　日
